【裁判字號】    97,訴,2075
【裁判日期】    980227
【裁判案由】    違反毒品危害防制條例
【裁判全文】
臺灣臺南地方法院刑事判決              97年度訴字第1831號
                                      97年度訴字第2075號
公  訴  人  臺灣臺南地方法院檢察署檢察官
被      告  乙○○
                    （另案於臺灣臺南監獄臺南分監執行中）
上列被告因違反毒品危害防制條例案件，經檢察官提起公訴（97
年度撤緩毒偵字第143號）暨追加起訴（97年度蒞追字第6號、97
年度毒偵字第3043號），被告於本院行準備程序中就起訴暨追加
起訴之犯罪事實為有罪之陳述，本院合議庭裁定由受命法官獨任
行簡式審判程序，判決如下：
    主  文
乙○○施用第一級毒品，累犯，處有期徒刑捌月，減為有期徒刑
肆月；又施用第一級毒品，累犯，處有期徒刑捌月，減為有期徒
刑肆月。應執行有期徒刑柒月。
    事實及理由
一、犯罪事實：
  (一)乙○○曾因施用毒品案件，經臺灣板橋地方法院以89年度毒
    聲字第 765號裁定送勒戒處所觀察、勒戒後，認為無繼續施
    用毒品之傾向，於民國89年 2月16日釋放，並由臺灣板橋地
    方法院檢察署檢察官以89年度毒偵字第1251號為不起訴處分
    。惟乙○○再度施用毒品，又經臺灣雲林地方法院以91年度
    毒聲字第 293號裁定送勒戒處所觀察、勒戒後，仍認為無繼
    續施用毒品之傾向，於91年7月2日再次釋放，並由臺灣雲林
    地方法院檢察署檢察官以91年度毒偵緝字第65號再度為不起
    訴處分。然乙○○再次施用毒品，復經本院以92年度毒聲字
    第 594號裁定令入戒治處所施以強制戒治，於92年12月25日
    停止戒治付保護管束，至93年4月6日保護管束期滿，未經撤
    銷停止戒治視為執行完畢；而刑罰部分則經本院以92年度訴
    字第436號判決判處有期徒刑1年確定，經與其先前因侵占等
    案件，經臺灣桃園地方法院以89年度易字第1551號判決判處
    有期徒刑1年確定之刑接續執行，至94年3月28日合併縮短刑
    期假釋出監，至94年11月19日假釋期滿，未經撤銷假釋而視
    為執行完畢。
  (二)詎乙○○不知悔改，於前開施用毒品案件經判處罪刑後 5年
    內，復分別基於施用第一級毒品海洛因之犯意，先後於：
    1.95年8月1日中午，在臺南縣永康市○○○路某夜市廁所內
      ，以注射方式施用第一級毒品海洛因 1次。嗣於95年8月1
      日晚間9時30分，為警在臺南縣永康市○○路258號地下室
      盤查查獲。員警對其採尿送驗，在其尿液中驗出嗎啡陽性
      反應；另於同年月 4日，員警持臺灣臺南地方法院檢察署
      檢察官核發之強制採驗尿液許可書通知乙○○到場採尿，
      亦在其尿液中驗出嗎啡陽性反應（起訴部分）。
    2.另於95年10月16日，在臺南市○○路全家便利商店旁之加
      油站廁所內，以注射方式施用第一級毒品海洛因 1次。嗣
      於同年月17日，乙○○前往臺灣臺南地方法院檢察署觀護
      人室接受採尿，亦在其尿液中驗出嗎啡陽性反應而查知上
      情。
  (三)案經臺南縣警察局歸仁分局、臺南市警察局第五分局報請臺
    灣臺南地方法院檢察署檢察官偵查起訴暨同署檢察官主動簽
    分後追加起訴。
二、前項犯罪事實，有下列事證足資證明：
  (一)起訴部分：
    1.被告乙○○於警詢、偵查及本院審理中所為之自白。
    2.卷附臺南縣警察局歸仁分局採擷毒品犯罪嫌疑人尿液送驗
      編號名冊、長榮大學95年9月6日出具之尿液確認報告各 1
      紙（見歸仁分局警卷第11至12頁）。
    3.卷附臺灣臺南地方法院檢察署檢察官95年8月4日核發之強
      制採驗尿液許可書、列管毒品人口尿液檢體採集送驗紀錄
      表、長榮大學95年8月21日出具之尿液確認報告各1紙（見
      第五分局警卷第4至6頁）。
  (二)追加起訴部分：
    1.被告於本院審理中所為之自白。
    2.卷附臺灣臺南地方法院檢察署受保護管束人尿液檢體監管
      紀錄表、臺灣檢驗科技股份有限公司95年11月 2日出具之
      KH2006A0000000號濫用藥物尿液檢驗報告各 1紙（見臺灣
      臺南地方法院檢察署95年度毒偵字第2493號卷第24至25頁
      ）、臺灣檢驗科技股份有限公司98年1月14日台檢（化）-
      南字第98011401號函及該函檢附之相關文件資料影本（見
      本院97年度訴字第1831號卷第40至49頁）。
三、論罪科刑：按海洛因為毒品危害防制條例第 2條第2項第1款
    所定之第一級毒品，不得非法持有、施用。又被告曾因施用
    毒品案件，有前述犯罪事實欄所載經觀察、勒戒、強制戒治
    暨受刑之宣告之紀錄，有臺灣高等法院被告前案紀錄表在卷
    可稽，其於前開強制戒治處分執行完畢釋放後 5年內在為本
    案施用第一級毒品海洛因之犯行，依毒品危害防制條例第23
    條第 2項之規定，其本次所為施用第一級毒品海洛因犯行自
    應依法追訴處罰。是核被告所為，係犯毒品危害防制條例第
    10條第 1項之施用第一級毒品罪。被告施用第一級毒品海洛
    因時持有海洛因之低度行為，為施用之高度行為所吸收，不
    另論罪。被告先後 2次施用第一級毒品海洛因犯行，犯意各
    別，時間有異，應予分論併罰。被告有如犯罪事實欄所載前
    案有期徒刑執行完畢之紀錄，有臺灣高等法院被告前案紀錄
    表在卷可按，其於前開有期徒刑之執行完畢後 5年內，故意
    再犯本案有期徒刑以上之 2罪，俱為累犯，應均依刑法第47
    條第 1項之規定加重其刑。爰審酌毒品戕害身心，而被告前
    因施用毒品經送觀察、勒戒、強制戒治處分以及刑之執行後
    ，猶不思戒絕革除惡習，再次施用毒品，顯未因前所受觀察
    、勒戒、強制戒治處分暨刑之執行而記取教訓，惟其施用毒
    品所生危害，實以自戕身心健康為主，對於他人生命、身體
    、財產等法益，尚無明顯而重大之實害，兼衡其犯罪後坦承
    犯行等一切情狀，量處如主文所示之刑；又被告上開犯行，
    均係於96年 4月24日前所為，且合於減刑條件，應依中華民
    國96年罪犯減刑條例第2條第1項第3款、第7條之規定，減刑
    如主文所示，併依同條例第10條第 1項之規定，定其應執行
    之刑。
四、據上論斷，應依刑事訴訟法第273條之 1第1項、第299條第1
    項前段，毒品危害防制條例第10條第 1項，刑法第11條前段
    、第47條第1項、第51條第5款，中華民國96年罪犯減刑條例
    第2條第1項第3款、第7條、第10條第1項，判決如主文。
五、如不服本判決，應於收受本判決後10日內向本院提出上訴書
    狀，並應敘述具體理由。如未敘述上訴理由者，應於上訴期
    間屆滿後20日內向本院補提理由書狀。
本案經檢察官甲○○到庭執行職務。
中    華    民    國    98    年    2     月    27    日
                  刑事第十四庭  法  官  周紹武
以上正本證明與原本無異。
如不服本判決應於收受本判決後10日內向本院提出上訴書狀，並
應敘述具體理由。其未敘述上訴理由者，應於上訴期間屆滿後20
日內向本院補提理由書狀（均須按他造當事人之人數附繕本）「
切勿逕送上級法院」。
                                書記官  徐晨芳
中    華    民    國    98    年    3    月    3    日
附錄本案論罪科刑法條全文：
毒品危害防制條例第10條第1項
施用第一級毒品者，處 6 月以上 5 年以下有期徒刑。


司法院資訊處製作；財團法人民間司法改革基金會備份。
